【裁判字號】    89,上易,645
【裁判日期】    890419
【裁判案由】    竊盜
【裁判全文】
臺灣高等法院臺中分院刑事判決                  八十九年度上易字第六四五號
    上  訴  人  臺灣南投地方法院檢察署檢察官
    被      告  乙○○
右上訴人因被告竊盜案件，不服臺灣南投地方法院八十八年度易字第六六八號中華民
國八十九年二月二日第一審判決（起訴案號：臺灣南投地方法院檢察署八十八年度偵
字第四九七三號），提起上訴，本院判決如左：
    主      文
上訴駁回。
    事實及理由
一、本案經本院審理結果，認第一審判決認被告乙○○之犯罪行為不能證明而諭知無
    罪之判決，並無不當，應予維持，並引用第一審判決書記載之證據及理由（如附
    件）。
二、上訴人即檢察官上訴意旨略以：(1)證人丙○○所提出之統一發票四紙，其買受人
    係記載柏＼Ｂ、柏＼Ｃ，而非丙○○或安家不動產公司，則該等統一發票是否即
    為丙○○購買房屋繳款之收據，實非無疑；況柏＼Ｂ與柏＼Ｃ復不相同，更難證
    明是同一人所購；此外，果若證人丙○○有購買房地之事實，何以無法提出一般
    人較能保存之房地買賣契約書，而僅提出無法明確證明之統一發票？此外，從證
    人劉見尚接獲報案，前往現場處理，將被告帶回分駐所時，證人丙○○已到分駐
    所，及被告乙○○事後於審理中改稱怕拖累到丙○○等節，足認證人丙○○與被
    告乙○○關係非比尋常，極有串證之虞。(2)再者縱丙○○曾向萬家村建設公司購
    買房屋，然在萬家村建設公司未為點交前，該屋及所屬之材料之所有權均屬萬家
    村建設公司所有，證人丙○○焉能自同意被告乙○○拆卸該屋之鋁門窗框？再
    者該屋既經中興商業銀行股份有限公司聲請法院查封，則證人丙○○同意被告乙
    ○○拆卸該屋鋁門窗框，亦有共犯刑法第一百三十九條違背查封效力之嫌疑，而
    此亦經記載於犯罪事實，原審仍應究明云云，指摘原判決不當。惟查上開所指各
    節，係屬臆測之詞，被告在主觀欠缺竊盜之犯意，原判決已予明，被告既缺乏
    竊盜之意圖，自亦無違背查封效力之可言，檢察官之上訴為無理由，應予駁回。
三、據上論斷，應依刑事訴訟法第三百七十三條、第三百六十八條，判決如主文。
本案經檢察官甲○○到庭執行職務。
中      華      民      國     八十九     年      四      月    十九    日
                臺灣高等法院臺中分院刑事第四庭
                                         審判長法  官  洪  耀  宗
                                               法  官  劉  登  俊
                                               法  官  吳  重  政
右正本證明與原本無異。
不得上訴。
                                               書記官  郭  文  華
中      華      民      國     八十九     年      四      月   二十一   日
                                                                        Ｄ
臺灣南投地方法院刑事判決                          八十八年度易字第六六八號
    公  訴  人  臺灣南投地方法院檢察署檢察官
    被      告  乙○○  男三十八歲（民國○○年○月○○○日生）
                        住南投縣中寮鄉○○路三二一號
                        身分證統一編號：Ｍ一二九五七八五號
右列被告因竊盜案件，經檢察官提起公訴 (八十八年度偵字第四九七三號)，本院判
決如左：
    主  文
乙○○無罪。
    理  由
一、公訴意旨略以：乙○○意圖為自己不法之所有，於八十八年十一月六日下午十七
    五十分時許，前往九二一集集大地震受創之災區南投縣中寮鄉永福村永嘉新村第
    三期建築工地，侵入萬家村建設公司所有而經中興商業銀行股份有限公司聲請法
    院查封之空屋，手持鐵拐拆卸該屋之鋁門窗框，竊取該鋁門窗，得手後，放置在
    該處時，為警當場查獲。案經南投縣警察局草屯分局報請台灣南投地方法院檢察
    署偵辦。
二、按犯罪事實，應依證據認定之，無證據不得推定其犯罪事實。又不能證明被告犯
    罪者，應諭知無罪之判決，刑事訴訟法第一百五十四條、第三百零一條第一項分
    別定有明文。公訴人認被告犯右揭犯行，無非係據被告乙○○於偵查中坦承不諱
    ，並有現場照片三紙在卷足稽，核與證人丙○○、楊登貴指訴情節相符，等資料
    為論據。
三、訊據被告乙○○堅詞否認涉有竊盜犯行，辯稱：我是幫丙○○拆房子，經丙○○
    同意才去拆，我怕丙○○沒有資料，怕拖累到丙○○，且警察不照丙○○所言寫
    筆錄，在拆房子前三天有經丙○○同意拆，我並非偷竊等語。經查證人丙○○於
    八十九年一月十七日及一月二十七日本院調查及審理時均供稱：被告所拆的房子
    是我的，我同意被告拆房子，我是向萬家村公司買了二棟房子，在警訊時我說建
    商是萬家村，但已倒閉，是以私人名義買來，房子尚未辦理保存登記，在警察局
    我有告訴警察，我在那裡有買房子，但警察未註明在筆錄內被告拆房子前三天有
    告訴我等語證述明確，核與證人即承辦員警劉見尚於八十九年一月二十七日本院
    審理時供稱：我是中寮分駐所警員，當時值班接獲報案，我去處理，我把被告帶
    回分駐所時，丙○○已到分駐所，並說她有叫被告去拆房子，而且已同意，但丙
    ○○一時拿不出證明，所以筆錄未載明等語證述之情節大致相符，復有丙○○提
    出之購屋統一發票四張及信封影本一紙附卷可稽，由此可見該棟房子係丙○○向
    萬家村公司所購得，雖尚未辦理保存登記，且事後萬家村公司亦已倒閉，但並不
    影響丙○○係房屋買主之身分，被告係經買主丙○○之同意，始前往該處拆除鋁
    門窗，被告既經買主丙○○同意，主觀上即欠缺不法所有之意圖，被告所為，自
    與竊盜罪之構成要件不符，被告之行為，自難以竊盜罪罰之，被告所辯，應堪採
    信，故尚難以被告於偵訊時所為與事實相違之自白，即認被告涉有竊盜之犯行，
    尚難以竊盜罪罰之。此外，復查無其他積極證據足認被告竊盜犯行，既不能證明
    被告犯罪，則揆諸首揭說明，自應諭知被告無罪之判決。
據上論斷，應依刑事訴訟法第三百零一條第一項前段，判決如主文。
本案經檢察官張曉雯到庭執行職務。
中    華    民    國      八十九      年       二      月       二      日
                              臺灣南投地方法院刑事庭
                                  法  官  郭  棋  湧
右正本證明與原本無異。
如不服本判決，應於判決送達後十日內向本院提出上訴狀( 應附繕本 )。「切勿逕送
上級法院」。
                                  書記官
中    華    民    國      八十九      年       二      月       二      日
「告訴人或被害人對於判決如有不服具備理由請求檢察官上訴者，其上訴期間之計算
係以檢察官收受判決正本之日期為準」


司法院資訊處製作；財團法人民間司法改革基金會備份。
